最高法院刑事判決　　　　　　　　　　111年度台上字第551號
上　訴　人　羅振原
 
 
上列上訴人因違反藥事法案件，不服臺灣高等法院高雄分院中華
民國110年8月26日第二審判決（110年度上訴字第540號，起訴案
號：臺灣橋頭地方檢察署107 年度偵字第5721號），提起上訴，
本院判決如下：
    主  文
上訴駁回。
    理  由
一、按刑事訴訟法第377 條規定，上訴於第三審法院，非以判決
    違背法令為理由，不得為之。是提起第三審上訴，應以原判
    決違背法令為理由，係屬法定要件。如果上訴理由書狀並未
    依據卷內訴訟資料，具體指摘原判決不適用何種法則或如何
    適用不當，或所指摘原判決違法情事，顯與法律規定得為第
    三審上訴理由之違法情形，不相適合時，均應認其上訴為違
    背法律上之程式，予以駁回。
二、原判決綜合全案證據資料，本於事實審法院採證認事之職權
    ，認定上訴人羅振原有如其事實欄所載輸入甲磺酸酚妥拉明
    片、三體牛鞭、Viagra（威而鋼）、MEDITOXIN （肉毒桿菌
    ）、LAENNEC INJ （胎盤注射液）等禁藥之犯行，因而維持
    第一審論處上訴人犯藥事法第82 條第1項之輸入禁藥罪刑（
    含併科罰金新臺幣〔下同〕50萬元），及諭知相關沒收之判
    決，駁回上訴人在第二審之上訴。原判決就採證、認事及量
    刑，已詳為敘明其所憑之證據及認定之理由。核原判決所為
    論斷說明，俱有卷內證據資料可資覆按，從形式上觀察，並
    無足以影響其判決結果之違法情形存在。
三、關於刑之量定（含併科罰金），事實審法院本有依個案具體
    情節裁量之權限，倘科刑時係以行為人之責任為基礎，並審
    酌刑法第57條各款所列情狀，而其所量定之刑及酌定之應執
    行刑，既未逾越法律所規定之範圍（即裁量權行使之外部性
    界限），亦無違反比例、公平及罪刑相當原則者（即裁量權
    行使之內部性界限），即不得任意指為違法，資為第三審上
    訴之適法理由。
    本件原判決說明第一審判決就上訴人本件犯行併科罰金50萬
    元，係因上訴人基於營利之目的而輸入禁藥，並非僅供己及
    家人服用，且扣案禁藥之數量及市價非微。又上訴人前業因
    相類似之違反藥事法案件，經法院論處罪刑，宣告緩刑3 年
    ，併命其向公庫繳納150 萬元確定，竟不思悔改而再犯本件
    犯行，則前案判決所命繳納給公庫之款項，顯然不足以對上
    訴人產生警惕作用。則第一審判決僅併科罰金「50萬元」，
    與藥事法第82條第1項規定得併科「1億元」以下罰金相較，
    並無明顯濫用裁量權而有違反公平、比例原則或不當等旨，
    因而予以維持，尚難任意指為違法。上訴意旨徒憑己意，任
    意指摘原判決維持第一審諭知併科罰金50萬元，有違比例原
    則等語，並非合法之上訴第三審理由。
四、依上所述，本件上訴違背法律上之程式，應予駁回。
據上論結，應依刑事訴訟法第395條前段，判決如主文。
中    華    民    國   111    年    2     月    16    日
                  刑事第八庭審判長法  官  李  英  勇  
                                  法  官  洪  兆  隆  
                                  法  官  楊  智  勝  
                                  法  官  吳  冠  霆  
                                  法  官  邱  忠  義  
本件正本證明與原本無異
                                  書記官
中    華    民    國   111    年    2     月    17    日